# 自动驾驶模式下的合并

提问人：hotung 时间：2020-03-25 08:05:24
请教陈版，若合伙企业的日常经营管理由执行事务合伙人决策，但涉及合伙企业的终止与解散、清算事宜、转让或出售合伙企业所持被投资项目/公司的股权、决定和修改合伙人会议的职权和工作程序等非日常经营管理的事项须提交合伙人大会审议，执行事务合伙人仅收取千分之X管理费以及项目退出时千分之X的超额收益分成。在这种自动驾驶模式下，是否执行事务合伙人、有限合伙人财务报表都无须将该合伙企业纳入合并范围？

回答人：chenyiwei
你所说的情况，执行事务合伙人是典型的代理人，不控制该有限合伙企业。但在有限合伙人中，可能存在对该合伙企业具有控制的合伙人，需合并该有限合伙企业报表。特别是，如果该合伙企业只有 1 名普通合伙人和 1 名有限合伙人，则该有限合伙人应合并合伙企业的报表。